【裁判字號】    97,訴,3071
【裁判日期】    971205
【裁判案由】    違反毒品危害防制條例
【裁判全文】
臺灣彰化地方法院刑事判決              97年度訴字第3071號
公  訴  人  臺灣彰化地方法院檢察署檢察官
被      告  甲○○
上列被告因違反毒品危害防制條例案件，經檢察官提起公訴（97
年度毒偵字第3949號），本院以簡式審判程序判決如下：
    主  文
甲○○施用第一級毒品，累犯，處有期徒刑拾月。
    事實及理由
一、犯罪事實：
  (一)甲○○曾因施用毒品，經強制戒治，於民國（下同）91年7
    月29日執行完畢。又施用第一級毒品罪（本院89年度訴字
    第1143號判決）有期徒刑二年；施用第一級毒品罪（本院
    91年度訴字第296號判處有期徒刑1年6月確定；因竊盜案
    件（本院91年度訴字第666號判決）有期徒刑8月確定，上開
    定應執行刑2年確定，嗣經與上述案件接續執行，於
    94年9月16日假釋出監，復經撤銷假釋，尚有殘刑9月2日。
    又自94年10月中旬某日起至95年4月28日，連續施用第一
    級毒品罪，又自94年10月中旬某日起至95年4月27日連續施
    用第二級毒品，經本院95年度訴字第299號判決處有期徒刑1
    年6月、8月，後經減刑為有期徒刑9月、4月，定應執行刑1
    年，與上述假釋殘刑9月2日，接續執行，97年1月21日執行
    完畢出監（構成累犯）。
  (二)甲○○基於施用第一級毒品之犯意，於97年8月11日14時許
    ，在其位於彰化縣芳苑鄉○○村○○路14號住所處，以將第
    一級毒品海洛因粉末置入注射針筒內加水後，再以針筒注射
    之方式，施用第一級毒品海洛因1次。嗣於97年8月13日，有
    犯罪偵查權人知悉其犯罪前，主動前往彰化縣警察局芳苑分
    局大城分駐所自首，經警採集其尿液檢體送鑑驗後，結果呈
    「嗎啡」陽性反應，始循線知悉上情。
二、認定事實之證據及理由：
  (一)被告於警訊、偵查、本院審理中之自白。
  (二)彰化縣警察局芳苑分局委託檢驗尿液代號與真實姓名對照認
    證單，證明被告97年8月13日接受採尿送驗之事實。
  (三)詮昕科技股份有限公司濫用藥物尿液檢驗報告書（97年度毒
    偵字第3949號卷P.5），證明被告採尿驗尿呈現海洛因代謝
    物「嗎啡」陽性反應。
  (四)不再送觀察勒戒之理由：
    按毒品危害防制條例於92年7月9日修正公布，自93年1月9日
    施行，其中第20條、第23條將施用毒品之刑事處遇程序，區
    分為「初犯」及「五年內再犯」、「五年後再犯」。依其立
    法理由之說明：「初犯」，經觀察、勒戒或強制戒治後，應
    為不起訴處分或不付審理之裁定；經觀察、勒戒或強制戒治
    執行完畢釋放後，「五年內再犯」者，因其再犯率甚高，原
    實施之觀察、勒戒及強制戒治既已無法收其實效，爰依法追
    訴或裁定交付審理。至於經觀察、勒戒或強制戒治執行完畢
    釋放後，「五年後再犯」者，前所實施之觀察、勒戒或強制
    戒治已足以遮斷其施用毒品之毒癮，為期自新及協助其斷除
    毒癮，仍適用「初犯」規定，先經觀察、勒戒或強制戒治之
    程序。從而依修正後之規定，僅限於「初犯」及「五年後再
    犯」二種情形，始應先經觀察、勒戒或強制戒治程序。倘被
    告於五年內已再犯，經依法追訴處罰，縱其第三次（或第三
    次以上）再度施用毒品之時間，在初犯經觀察、勒戒或強制
    戒治執行完畢釋放五年以後，已不合於「五年後再犯」之規
    定，且因已於「五年內再犯」，顯見其再犯率甚高，原實施
    觀察、勒戒或強制戒治，已無法收其實效，即應依該條例第
    10條處罰（最高法院95年度第7次刑事庭會議決議參照）。
    本件被告前因施用毒品案件，經強制戒治，於91年7月29日
    執行完畢。又自94年10月中旬某日起至95年4月28日，連續
    施用第一級毒品罪，又自94年10月中旬某日起至95年4月27
    日連續施用第二級毒品（本院95年度訴字第299號判決），
    有卷附臺灣高等法院被告前案紀錄表可稽。被告既曾於「五
    年內再犯」，且經法院判處罪刑確定，其又於97年8月11日
    施用毒品，即非屬該條例第20條第3項所定「五年後再犯」
    之情形，仍應論以毒品危害防制條例第10條第1項之施用第1
    級毒品罪。
  (五)被告自白核與事實相符，足堪採信。本件事證明確，被告施
    用第一級毒品犯行，已可認定。
三、論罪科刑：
  (一)核被告所為，係犯毒品危害防制條例第10條第1項之施用第
    一級毒品罪。被告持有毒品之行為，分別為施用毒品之高度
    行為吸收，不另論罪。
  (二)被告有犯罪事實欄內之徒刑執行經過，此有臺灣高等法院被
    告全國前案紀錄表可稽，其受此有期徒刑執行完畢後，五年
    以內故意再犯有期徒刑以上之罪，應依累犯規定，加重其刑
    。又被告主動自首，應適用刑法第62條，按上述累犯加重後
    之刑度減輕之。
  (三)量刑審酌：被告前科累累，尤其近年來吸毒不斷，毫無悔改
    之心，一再吸毒放縱，惡性不輕。被告多年來斷斷續續服刑
    、勒戒等，又自述未婚，高中畢業，家中父母均已往生，兄
    姊已成家，被告獨自在祖厝居住生活等情，毒品害人不淺，
    被告至今仍無悔悟，然犯後已坦承犯行，態度尚可等一切情
    狀，量刑如主文所示。
四、適用法律：
  (一)刑事訴訟法第273條之1第1項、第310條之2、第454條第1項
    。
  (二)毒品危害防制條例第10條第1項、刑法第11條前段、第47條
    第1項、第62條。
本案經檢察官王元郁到庭執行職務。
中    華    民    國    97    年    12    月    5     日
                  刑事第四庭    法  官  葉明松
以上正本證明與原本無異。
如不服本判決應於收受判決後10日內向本院提出上訴書狀，並應
敘述具體理由；其未敘述上訴理由者，應於上訴期間屆滿後20日
內向本院補提理由書 (均須按他造當事人之人數附繕本)「切勿
逕送上級法院」。
中    華    民    國    97    年    12    月    5     日
                                書記官  施秀青
附錄本案論罪法條：
毒品危害防制條例第10條
施用第一級毒品者，處 6 月以上 5 年以下有期徒刑。
施用第二級毒品者，處 3 年以下有期徒刑。


司法院資訊處製作；財團法人民間司法改革基金會備份。
